Inventaris van het archief van de Koninklijke Nederlandse Organisten Vereniging (KNOV) (1890-2008)
Nationaal Archief, Den Haag
- Aanvullingen 2011, 2016 (1981-2008), C.
  - Artikelen en reacties op artikelen inzake orgels en orgelspel
    - Stukken betreffende een artikel “terugblik A.V” in het maandblad “Het Orgel” van juli/aug. 1976 van Johan van Dommele, 235; 1 omslag
    - Correspondentie tussen het bestuur van de Nederlandse Organisten Vereniging en dhr. Zandt over de plaatsing van het artikel “Orgelcultuur in Dokkum?” in het maandblad “Het Orgel”., 1976-1977; 236; 1 omslag
    - Stukken betreffende “J.L. van den Heuvel-Orgelbouw”, 1977-1990; 237; 1 omslag
    - Stukken betreffende reacties op een artikel in “Het Orgel” over de organist Feike Asma, 1978-1980; 238; 1 omslag
    - Stukken betreffende een klacht van de NOV over een advertentie van “De Olde Orgels” in diverse bladen, 1978-1980; 239; 1 omslag